# 租赁费用计入科目问题

提问人：布衣侯 时间：2015-08-05 13:29:20
最近在审计一家化工企业，企业与工业园签订有一项《管廊租赁协议》，每年支付一笔管廊租赁费。
请问一下，管廊的租赁费用应计入管理费用吗？
感觉管廊是为生产服务的，是不是应该计入制造费用。
各位老师，指导一下。

回答人：chenyiwei
如果企业在管廊内铺设的管道的折旧费是计入制造费用等成本类科目的，则该管廊的租赁费也是计入相同的科目。